# 资本公积转增资本缴纳个人所得税

提问人：sdtianjh 时间：2015-02-26 22:40:48
某公司既有自然人股东，又有法人股东，该公司决定以资本公积转增资本，其自然人缴纳的个人所得税可以用资本公积来列支吗？还是个人股东另外用货币资金支付个税款？

回答人：chenyiwei
为何资本公积转增资本会产生股东个税问题？能转增资本的资本公积只有资本溢价，而资本溢价原本就是股东投入的资本。 如果确实因为特殊原因导致个税问题的，为了保证公司资本的完整性，一般倾向于股东另外出资缴纳（也就是公司代收代缴），或者同时宣告一定的现金股利为股东完税提供资金来源。

提问人：Manson_Luci 时间：2015-06-12 10:07:37
陈版，目前财政部 国税总局联合出台的财税[2015]62号文http://szs.mof.gov.cn/zhengwuxin ... 150611_1255933.html 其中“1.示范地区内中小高新技术企业，以未分配利润、盈余公积、资本公积向个人股东转增股本时，个人股东应按照“利息、股息、红利所得”项目，适用20%税率征收个人所得税。个人股东一次缴纳个人所得税确有困难的，经主管税务机关审核，可分期缴纳，但最长不得超过5 年。” 上述规定未区分资本公积的性质，也就是资本溢价转增股本同样需缴纳个人所得税，这是否也意味着其他非示范地区也有必要参照执行了？

回答人：chenyiwei
不清楚，建议咨询税务专业人士和向主管税务机关咨询确认。